# 追溯调整法的困惑!

提问人：qjr1124 时间：2012-03-26 11:41:21
追溯调整法是指对某项交易或事项变更会计政策，视同该项交易或事项初次发生时即采用变更后的会计政策，并以此对财务报表相关项目进行调整的方法。即视同该业务从一开始用的就是新政策，并依此思路将以前政策下的所有会计核算指标进行“翻新”。 提几个问题: 1."并以此对财务报表相关项目进行调整",理论上是帐先调整,才有报表调整?如果是报表调整,那需要调整利润表吗?如何调整利润表?
2.将以前政策下的所有会计核算指标进行“翻新”,书上讲解是涉及资产类科目的调整的是资产类科目,而涉及损益的一律以中转科目调整,那么对财务报表相关项目如何进行调整? 比如 2011 年的年报期发现了 2010 的,需要重新调整 2010 年的利润表吗?也就是在披露年报的时候,上年度同期的数据(PL表)是不是调整后的呢?
3.实质上在帐务中,涉及具体的利润科目是不能动的,比如收入科目等,唯一的一个调整科目是在 2011 年的系统帐务中?那是不是类似: 以前年度损益调整---具体损益项目来区别
项目上年数调整前调增（减）调整后　......　　　　减：管理费用150 000150 000300 000 ............ ......三、营业利润1 110 000－150 000960 000 ........................四、利润总额1 200 000－150 0001 050 000　减：所得税费用396 000－49 500346 500五、净利润804 000－100 500703 500
这个表是看到某案调整利润表情形,调整后是在附注还是在正式报表中呢? 4.与重述法在列报方面到底差异是如何? 　追溯重述法，是指在发现前期差错时，视同该项前期差错从未发生过，从而对财务报表相关项目进行更正的方法。
看了很多帖子,但是很乱,没能彻底解决我的疑惑...

回答人：chenyiwei
帐务处理上可通过“以前年度损益调整”这一过渡科目，但 2011 年度报表上列报的 2010 年度比较数据中的各项目应当是调整（更正）
后的结果。其实只要你在实务中做过一次就会明白的。

提问人：qjr1124 时间：2012-03-26 16:06:10
回复 chenyiwei 的帖子
谢谢。
主要还是具体的细节不太清楚！ 如，帐务处理的会计分录是编制在 2011 帐里还是 2010 年帐里的，我的理解是应该是 2011 年，既然是 2011 年，也就是调整期初数是根据分录来分析填列的，不是系统自动出具报表了，系统自动出的报表只能出到截止时点余额资产负债表。

回答人：chenyiwei
可以这样理解。